臺灣士林地方法院刑事判決　　　　　　　　　　　　　九十一年度易字第七八三號
　　公　訴　人　臺灣士林地方法院檢察署檢察官
　　被　　　告　甲○○
右列被告因竊盜案件，經檢察官提起公訴（九十一年度偵字第七八三號），本院判決
如左：
    主  文
甲○○攜帶兇器竊盜，處有期徒刑拾月。
    事  實
一、甲○○前已有多次竊盜、違反麻醉藥品管理條例等前科，又於民國（下同）八十
    二年間因違反麻醉藥品管理條例案件，經本院判處有期徒刑八月確定；於八十二
    年間因侵占、贓物等案件，經本院判處定執行為有期徒刑一年六月確定；又於八
    十三年間因盜匪、竊盜等罪，經本院判處定執行刑為有期徒刑八年六月確定，嗣
    後三案經本院裁定定執行刑為十年五月，自八十三年十一月二日起執行至九十四
    年三月三日執行完畢，並於八十八年間假釋出獄（均不構成累犯），詎甲○○於
    假釋期間猶不知悔改，意圖為自己不法之所有，於八十九年（原起訴書誤載為九
    十一年）六月二十六日下午四時許，持其所有已被磨尖、客觀上具有危險性足供
    兇器使用之六角扳手一支，至臺北市○○區○○路銀光巷四弄二號地下室（侵入
    住宅部分未據告訴），將該磨尖之六角扳手充當鑰匙，打開車門並發動引擎、竊
    取呂文榮建築師事務所有、由乙○○使用車牌號碼ＥＴ─八八五一號自用小客車
    一部，得手後留供己用。嗣於八十九年（原起訴書誤載為九十一年）七月四日將
    上開自用小客車違規併排停放於臺北市萬華區○○○路○段一０六號前，經警發
    現埋伏守候，同日下午十時十分許，甲○○前往駕駛上開自用小客車時，經警通
    知下車，詎仍駕車擬逃，為警開槍擊中其左前額始制止其逃逸而查獲。
二、案經臺北市政府警察局萬華分局報告台灣台北地方法院檢察署檢察官呈請臺灣高
    等法院檢察署核令移轉台灣土地方法院檢察署檢察官偵查起訴。
    理  由
一、訊據被告甲○○，對於右開時、地持其所有被磨尖之六角扳手竊取上開ＥＴ─八
    八五一號自用小客車之事實，均坦承不諱，並經被害人乙○○於警訊中指訴上開
    小客車遭竊之情節甚詳，復有贓物認領保管收據、車輛竊盜、車牌失竊資料個別
    查詢報表─查詢認可資料、車輛協尋、尋獲電腦輸入單各一紙附卷可稽，被告前
    於警訊及偵查中，雖一度否認涉有本件竊盜犯行，並辯稱該車輛係向友人黃沈添
    借來的云云，惟此為黃沈添堅決否認（見台灣士林地方法院檢察署八十九年度偵
    字第九一七七號卷第六十三頁、第六十九頁，九十一年度偵字第一九四二號卷第
    三十一頁），且被告於本院審理中亦陳稱以前頭腦不清楚，講得不實在，今日講
    得才實在等語，應認被告於本院審理中之自白與事實相符，本案事證已臻明確，
    被告之犯行洵堪認定。
二、按被告持以行竊之六角扳手，已被磨尖、長約九公分等情，業據被告供承在卷，
    是該六角扳手客觀上具有危險性、足以供兇器使用，被告持以行竊，核其所為係
    犯刑第三百二十一條第一項第三款攜帶兇器之加重竊盜罪（原起訴法條為刑法第
    三百二十條第一項之普通竊盜罪，業經公訴檢察官於九十一年十二月二十四日審
    理時當庭更正起訴法條如上）。爰審酌被告素行不佳，有多項前科紀錄，於前案
    假釋期間竟再犯此竊盜罪，足見其悔意不深，另審酌其於本院審理中坦承犯行，
    態度尚稱良好等一切情狀，量處如主文所示之刑，以資懲儆。被告所有持以行竊
    之六角扳手一支，已丟棄滅失等情，業經被告陳述在卷，此得沒收之物既已滅失
    ，則不再諭知宣告沒收，附此敘明。
據上論斷，應依刑事訴訟法第二百九十九條第一項前段，刑法第三百二十一條第一項
第三款，判決如主文。
本案經檢察官簡靜玉到庭執行職務。
中      華      民      國      九十一    年    十二      月    二十七  日
                                臺灣士林地方法院刑事第三庭
                                    法  官  楊  迺  伶
右正本證明與原本無異。
如不服本判決，應於判決送達後十日內，向本院提出上訴狀。
                                    書記官  趙  彩  彤
中      華      民      國      九十一    年    十二      月    三十一  日
附錄本案論罪科刑法條全文：
刑法第三百二十一條第一項第三款：
  犯竊盜罪而有左列情形之一者，處六月以上五年以下有期徒刑：
  三、攜帶兇器而犯之者。
